【裁判字號】    97,易,279
【裁判日期】    970624
【裁判案由】    竊盜
【裁判全文】
臺灣基隆地方法院刑事判決              97年度易字第279號
公  訴  人  臺灣基隆地方法院檢察署檢察官
被      告  丁○○
            甲○○
上列被告等因竊盜案件，經檢察官提起公訴（97年度偵字第232
號），本院判決如下：
    主  文
丁○○竊盜，累犯，處有期徒刑參月，機車鑰匙壹支沒收；又共
同攜帶兇器毀壞門扇及安全設備竊盜，累犯，處有期徒刑捌月。
應執行有期徒刑拾月，機車鑰匙壹支沒收。
甲○○共同攜帶兇器毀壞門扇及安全設備竊盜，累犯，處有期徒
刑捌月。
    理  由
一、犯罪事實：
  (一)丁○○前因施用第一級毒品、施用第二級毒品、竊盜、搶奪
    等案件，分別經本院於民國91年6月10日以91年度訴字第252
    號判決判處有期徒刑10 月、6月，於91年6月7日以91年度訴
    字第235號判決8月、1年6月確定，經本院以91年度聲字第51
    1號裁定應執行有期徒刑3年確定，再經本院以96年度聲字第
    600 號裁定減刑後定其應執行為有期徒刑1年9月確定，於民
    國96 年12月9日假釋期滿，未經撤銷假釋其未執行之刑視為
    已執行而執行完畢。甲○○於94年間因施用第二級毒品案件
    ，經臺灣桃園地方法院94年11月17日以94年度易字第1257號
    判決判處有期徒刑6月，於96年3月30日假釋期滿，未經撤銷
    假釋其未執行之刑視為已執行而執行完畢。
  (二)丁○○意圖為自己不法之所有，於96 年12月17日上午8時30
    分許，在基隆市信義區○○○路10 之7號前，以自備之鑰匙
    （未經扣案），竊取戊○○所有之車號POU-251 號重機車，
    得手後即騎往甲○○位於基隆市○○區○○街55巷50號之居
    住處所找甲○○，並提議一起去行竊，甲○○應允後，丁○
    ○即騎乘上開重機車搭載甲○○至基隆市○○區○○路附近
    ，其等於同日上午11時許，見基隆市○○區○○路36之30號
    公寓大門未關，認有機可趁，竟共同基於意圖為自己不法所
    有之犯意聯絡，一同進入該棟公寓樓梯間，先於頂樓撿拾客
    觀上足以危害人生命、身體安全之一字型螺絲起子及鐵撬各
    1支後，見該址3樓住戶門鎖較為老舊，由丁○○持一字型螺
    絲起子、甲○○持鐵撬，共同破壞丙○○位於基隆市○○區
    ○○路36之30號3 樓之住處鐵門門鎖（安全設備）及木門附
    加之門鎖（安全設備）及木門之一部喇叭鎖（門扇），再一
    同侵入其內（侵入住宅部分未經告訴），竊取新台幣3 萬元
    、舊版美金5千元、舊款照相機及攝影機各1台及舊款勞力士
    手錶1 支等物，得手後旋離去上址，並將上開重機車棄置附
    近，再將竊得財物朋分花用。嗣經警調閱附近監視器而循線
    查獲上情。
二、認定事實所依據之證據及理由：
    (一)被告丁○○、甲○○自白：被告於本院偵查及審理中自白
      其於前述時、地共同竊盜之犯行事實。
    (二)證人戊○○證述其所有之車號POU-251 號機車遭竊之情節
      ；證人丙○○論述其住處大門遭破壞，屋內財物遭竊之事
      實；證人即承辦員警王愛榮證述查獲上開機車之情形。
    (三)贓物認領保管單1紙、失竊現場照片17 張、監視器畫面翻
      拍照片5張、門號0000000000、0000000000 號申請人資料
      及雙向通聯紀錄。
三、論罪與科刑：
  (一)按刑法第321條第1項第3 款之攜帶兇器竊盜罪，係以行為人
    攜帶兇器竊盜為其加重條件，此所謂兇器，其種類並無限制
    ，凡客觀上足對人之生命、身體、安全構成威脅，具有危險
    性之兇器均屬之，且祇須行竊時攜帶此種具有危險性之兇器
    為已足，並不以攜帶之初有行兇之意圖為必要，本件一字型
    螺絲起子、鐵撬雖為被告2 人於公寓頂樓撿拾使用，並非被
    告2 人所攜往，然被告既於行竊之際攜之為工具，且上開工
    具均為金屬材質，質地堅硬，且甚尖銳，業據被告供明在卷
    ，在客觀上已足對他人之生命身體構成威脅，具有危險性（
    最高法院78年度台上字第4422號、79年台上字第5253號判例
    意旨參照）。核被告丁○○所為，係犯刑法第320條笫1項之
    竊盜罪、第321條笫1項第2款、第3款之攜帶兇器毀壞門扇及
    安全設備竊盜罪；被告甲○○所為，係犯刑法第321條笫1項
    第2款、第3款之攜帶兇器毀壞門扇及安全設備竊盜罪。
  (二)被告2人就攜帶兇器毀壞門扇及安全設備竊盜部分，有犯意
    之聯絡，行為之分擔，均為共同正犯。
  (三)又被告2 人均曾受事實欄所載有期徒刑之執行，有臺灣高等
    法院被告前案紀錄表在卷可稽，其於有期徒刑之執行完畢後
    ，5 年內故意再犯有期徒刑以上之罪，均為累犯，應各加重
    其刑。
  (四)被告丁○○所犯上開2 次竊盜犯行，犯意各別，應分論併罰
    。
  (五)本院審酌被告丁○○、甲○○年輕力盛，不思以己力賺取生
    活之資，妄以竊盜方式快速獲取財物，其行為殊不值取，惟
    慮及其犯後坦承犯行等一切情狀，分別量處如主文所示之刑
    ，被告丁○○部分並諭知其應執行之刑，以示儆懲。
  (六)至於供被告丁○○即犯罪行為人，為本案機車竊盜犯行使用
    之機車鑰匙1 支，並未扣案，然亦無證據證明機車鑰匙業經
    已滅失，應依刑法第38條笫1項第2款之規定宣告沒收；至於
    一字型螺絲起子及鐵撬各1 支，雖供被告即犯罪行為人丁○
    ○、甲○○為本案竊盜犯行使用，然非被告2 人所有之物，
    亦非屬違禁物品，爰不予宣告沒收。
四、據上論斷，應依刑事訴訟法第284條之1、第299條第1項前段
    ，刑法第28條、第320條笫1項、第321條第1項第2款、第3款
    、第47條第1項、第51條笫5款、第38條笫1項第2款，刑法施
    行法第1條之1，判決如主文。
本案經檢察官乙○○到庭執行職務。
中    華    民    國    97    年    6     月    24    日
                  刑事第四庭法  官    何怡穎
以上正本證明與原本無異。
如不服本判決應於收受本判決後10日內向本院提出上訴書狀，其
未敘述上訴理由者，並得於提起上訴後10日內向本院補提理由書
狀（均須按他造當事人之人數附繕本）「切勿逕送上級法院」。
中    華    民    國    97    年    6     月    24    日
                            書記官    鄭梅君
附錄論罪法條：
刑法第320條第1項
意圖為自己或第三人不法之所有，而竊取他人之動產者，為竊盜
罪，處5年以下有期徒刑、拘役或5百元以下罰金。
刑法第321條第1項第2款、第3款
犯竊盜罪而有左列情形之一者，處6月以上、5年以下有期徒刑：
二  毀越門扇、牆垣或其他安全設備而犯之者。
三  攜帶兇器而犯之者。


司法院資訊處製作；財團法人民間司法改革基金會備份。
